# 预收账款核销

提问人：心轩 时间：2014-04-29 15:07:14
我个人理解将账龄较长的预收账款转入营业外收入不妥。预收账款是因为销售而产生，一般是需要由商品或劳务的流出，实质是负债科目。如果可以转的话是否账龄较长的应付账款都可以确认收入呢，显然不对。那么企业对于长期挂账的预收账款应该怎样处理，一般长期挂账的预收账款应该查明原因，有的是因为财务人员疏忽，商品已经发出，却没有将预收款项下账；有的是降本应该由其他应付款核算的质保金放到了预收款核算，等等。查明原因后，在分别进行会计处理。

回答人：chenyiwei
例如发行预付费的消费卡，卡内余额有有效期，到期后尚未消费的余额不退还，此时对到期时的卡内余额就可以从预收账款直接转为营业收入。这种情况下计入营业外收入是不妥的。